【裁判字號】    95,易,376
【裁判日期】    950726
【裁判案由】    竊盜
【裁判全文】
臺灣高雄地方法院刑事判決               95年度易字第376號
公  訴  人  臺灣高雄地方法院檢察署檢察官
被      告  甲○○
                    押)
上列被告因竊盜案件，經檢察官提起公訴（95年度偵字第2886號
），本院判決如下：
    主  文
甲○○攜帶兇器逾越安全設備竊盜，處有期徒刑拾月，扣案之鐵
鋸壹支（含鋸片壹支）、鋸片伍支均沒收之。
    事  實
一、甲○○意圖為自己不法之所有，於民國95年1 月12日上午10
    時許，持其所有客觀上足以危害人之生命、身體，可供兇器
    使用之鐵鋸1 支（含鋸片1 支）及鋸片5 支，至高雄縣仁武
    鄉八德市地重劃區，見該處以烤漆浪板搭建之圍籬因颱風吹
    襲傾倒留有縫隙，乃踰越圍籬之安全設備，進入該重劃區內
    ，持前開鐵鋸鋸斷由乙○○管領，用以固定烤漆浪板與鍍鋅
    鋼管之角鐵，竊取角鐵3 支得逞（價值約新臺幣【下同】7,
    223 元），嗣經乙○○發覺報警處理，為警於同日上午11時
    20分許當場查獲，並扣得甲○○所有之鐵鋸1 支（含鋸片1
    支）及鋸片5 支。
二、案經乙○○訴由高雄縣政府警察局仁武分局報請臺灣高雄地
    方法院檢察署檢察官偵查起訴。
    理  由
一、證據之認定：
（一）被告甲○○於本院審理時，固坦承持扣案鐵鋸在高雄縣仁
      武鄉八德市地重劃區內鋸斷角鐵3 支，移置於其管領之下
      等事實，惟矢口否認有何加重竊盜之犯行，辯稱：其係進
      入重劃區內撿拾廢鐵，以為上開角鐵係他人棄置之物，並
      非竊取云云。
（二）本院認定被告有本案犯行之證據，各該證據之證據能力論
      述如下：
   1、按傳聞法則之重要理論依據，在於傳聞證據未經當事人之
      反對詰問予以核實，乃予排斥，惟若當事人已放棄對原供
      述人之反對詰問權，於法院審判時表明同意該等傳聞證據
      可作為證據，基於證據資料愈豐富，愈有助於真實發現之
      理念，並貫徹刑事訴訟法修法加重當事人進行主義之精神
      ，確認當事人對於證據能力有處分權之制度，傳聞證據經
      當事人同意作為證據，法院認為適當者，亦得為證據。另
      當事人於調查證據時，對於傳聞證據表示「沒有意見」、
      「對於證據調查無意見」，而未於言詞辯論終結前聲明異
      議， 應視為已有將該等傳聞證據採為證據之同意，此刑
      事訴訟法第159 條之5定有明文。
   2、被告於本院準備程序時，已表示對於全案卷證之證據能力
      均無意見，依刑事訴訟法第159 條之5 之規定，應視為被
      告已同意告訴人乙○○於警詢時之陳述具有證據能力，而
      可作為證據，本院斟酌告訴人於警詢時所為指訴並非非法
      取得，亦無證明力明顯過低之情形，得採為證據。
（三）茲就上開具有證據能力之證據，認定事實如下：
   1、上開犯罪事實，業據告訴人乙○○於警詢時指訴及本院審
      理時結證稱：95年1 月12日上午10時許，其等在高雄縣仁
      武鄉八德市地重劃區工地內辦理結算驗收，發現被告持鐵
      鋸在重劃區內鋸斷角鐵3 支而竊取之等語明確（見95年1
      月12日警詢筆錄、同年7 月11日審判筆錄），復有照片4
      張在卷足憑，另有扣案之鐵鋸1 支（含鋸片1 支）及鋸片
      5 支足佐。
   2、被告雖以前揭情詞置辯，惟查，上開角鐵係高雄縣仁武鄉
      八德市地重劃區架設圍籬用以固定烤漆浪板與鍍鋅鋼管所
      用之物，為金屬材質，價值約7,223 元等情，業據告訴人
      於警詢時指訴及於本院審理時結證屬實（見95年1 月12日
      警詢筆錄、同年7 月11日審判筆錄），被告亦自承其取走
      角鐵想要變賣等情（見95年1 月12日警詢筆錄、同日偵訊
      筆錄），顯見上開角鐵應有相當之價值，且該角鐵係經焊
      接用以固定烤漆浪板及鍍鋅鋼管，已屬成品等情，亦據證
      人即告訴人於本院審理時結證綦詳（見95年7 月11日審判
      筆錄），復有照片4 張在卷足憑，衡諸常情，即不可能被
      誤認係棄置之廢鐵；又高雄縣仁武鄉八德市地重劃區係經
      以烤漆浪板搭建而成之圍籬環繞等情，已據證人即告訴人
      於本院審理時結證屬實（見同上審判筆錄），是該處既有
      明顯界址，衡情一般人應可知該址係有人管領之處所，被
      告自無誤認上址重劃區內之物係他人棄置之廢鐵之可能，
      顯見被告所辯尚非可採。是本案事證明確，被告犯行堪以
      認定，應予依法論科。
二、論罪科刑之法律適用：
（一）按攜帶兇器竊盜，祇須行竊時攜帶具有危險性之兇器為已
      足，並不以攜帶之初有行兇之意圖為必要；又「無論上訴
      人等主觀上是否旨在行兇抑僅便利行竊，然在客觀上顯具
      有行兇之危險性，自屬兇器之一種，其攜帶而犯竊盜罪，
      應成立刑法第321 條第1 項第3 款之攜帶兇器竊盜罪」（
      參照最高法院62年度臺上字第2489號、70年度臺上字第16
      13號判例意旨）。本案被告持以行竊之鐵鋸1 支（含鋸片
      1 支）及鋸片5 支，均為金屬製品，鋸片銳利，持之擊刺
      ，足以對人之生命、身體構成威脅，自堪認為兇器之一種
      。再按，刑法第321 條第1 項第2 款所謂「安全設備」，
      指門扇牆垣以外，依通常觀念足認防盜之一切設備而言，
      查烤漆浪板圍籬具有防盜之作用，但與牆垣係用土磚作成
      之性質不同，自應認為係門扇牆垣以外之「安全設備」。
      是被告此部分所為，屬踰越該圍籬之安全設備，並使他人
      圍籬之安全設備失其防閑之效用，應構成踰越安全設備竊
      盜罪。
（二）是核被告所為，係犯刑法第321 條第1 項第2 款、第3 款
      之攜帶兇器逾越安全設備竊盜罪，爰審酌被告正值壯年，
      不思運用自己之勞力與智慧，依循正當途徑賺取錢財，竟
      手持鐵鋸竊取他人財物，對社會治安之危害不可謂小，犯
      後復飾詞狡辯，全然不知悔改，本應嚴懲，惟念及其所竊
      取財物之價值非鉅，且經告訴人當場查獲，尚不至對告訴
      人造成重大之損害，並認檢察官具體求處有期徒刑8 月尚
      不足以懲戒其惡性等一切情狀，量處如主文所示之刑，以
      示懲儆。又扣案之鐵鋸1 支（含鋸片1 支）及鋸片5 支，
      均係被告所有供竊取本案財物所用之物，業據被告供承在
      卷，均應依刑法第38條第1 項第2 款規定，宣告沒收之。
據上論斷，應依刑事訴訟法第299 條第1 項前段，刑法第321 條
第1 項第2 款、第3 款、第38條第1項第2款，判決如主文。
本案經檢察官丙○○到庭執行職務。
中    華    民    國    95    年    7     月    26    日
                  刑事第九庭審判長法  官  張世賢
                                  法  官  王啟明
                                  法  官  謝梨敏
以上正本證明與原本無異。
如不服本判決，應於判決送達後10日內，向本院提出上訴狀。
                                書記官  林志衡
中    華    民    國    95    年    7     月    26    日
附錄本案論罪科刑法條全文
刑法第321 條犯竊盜罪而有左列情形之一者，處6 月以上5 年以
下有期徒刑：
一、於夜間侵入住宅或有人居住之建築物、船艦或隱匿其內而犯
    之者。
二、毀越門扇、牆垣或其他安全設備而犯之者。
三、攜帶兇器而犯之者。
四、結夥三人以上而犯之者。
五、乘火災、水災或其他災害之際而犯之者。
六、在車站或埠頭而犯之者。
前項之未遂犯罰之。


司法院資訊處製作；財團法人民間司法改革基金會備份。
